NOMBRE APELLIDOS

Periodista con conocimientos de Marketing Digital



INFORMÁTICA

- Office
- Photoshop
- Dreamweaver
- Magento
- Hootsuite
- · Mail Chimp
- Wordpress

IDIOMAS

- Inglés
- Francés
- Alemán

CONTACTO

- Email: nombre@emaill.com
- Fel:00000 000
- Dirección
- Ciudad de residencia / País

OBJETIVO:

Incluye aquí una breve descripción sobre tu formación y/o experiencia e incluye cuál es tu objetivo profesional. Destaca tus competencias profesionales y datos de tu experiencia o formación que te hagan destacar frente alos otros candidatos.

EXPERIENCIA:

EMPRESA 1

2016 - PRESENTE - CARGO EN LA EMPRESA 1

- Describe aqui las funciones realizadas en la empresa
- Describe aqui las funciones realizadas en la empresa
- · Describe aqui las funciones realizadas en la empresa
- · Describe aqui las funciones realizadas en la empresa

EMPRESA 2

2013 - 2015 - CARGO EN LA EMPRESA 2

- · Describe aqui las funciones realizadas en la empresa
- · Describe aqui las funciones realizadas en la empresa
- · Describe aqui las funciones realizadas en la empresa
- · Describe aqui las funciones realizadas en la empresa

EMPRESA3

2012 - 2013 - CARGO EN LA EMPRESA 3

- · Describe aqui las funciones realizadas en la empresa
- · Describe aqui las funciones realizadas en la empresa
- · Describe aqui las funciones realizadas en la empresa
- · Describe aqui las funciones realizadas en la empresa

FORMACIÓN:

CENTRO DE ESTUDIOS 1

2010 TITULACIÓN OBTENIDA

Describe aquí la formación que has recibido y el tipo de titulación que has obtenido al finalizar.

FORMACIÓN: COMPLEMENTARIA

2013 - 2013 NOMBRE DEL CURSO REALIZADO, Centro de Formación

2012 - 2013 NOMBRE DEL CURSO REALIZADO, Centro de Formación

2012 - 2012 NOMBRE DEL CURSO REALIZADO, Centro de Formación